zh-CN: 电子产品 > 电子配件 > 计算机配件 > 手持装置配件: 电子书阅读器配件; PDA配件; 平板电脑配件
sv: Elektronik > Elektroniktillbehör > Datortillbehör > Tillbehör till handhållna enheter: Tillbehör till e-boksläsare; PDA-tillbehör; Tillbehör för surfplattor
da: Elektronik > Elektronik – tilbehør > Computer – tilbehør > Håndholdt enhed – tilbehør: E-bogslæser – tilbehør; PDA – tilbehør; Tablet – computertilbehør
pt-BR: Eletrônicos > Acessórios para eletrônicos > Acessórios para computadores > Acessórios para dispositivos portáteis: Acessórios do leitor de e-book; Acessórios para PDA; Acessórios para tablet
en: Electronics > Electronics Accessories > Computer Accessories > Handheld Device Accessories: E-Book Reader Accessories; PDA Accessories; Tablet Computer Accessories
it: Elettronica > Accessori dispositivi elettronici > Accessori per computer > Accessori dispositivi portatili: Accessori E-Book reader; Accessori PDA; Accessori per computer tablet
fi: Elektroniikka > Sähkötarvikkeet > Tietokonetarvikkeet > Mobiililaitteiden lisätarvikkeet: E-kirjanlukijan lisätarvikkeet; Käsitietokoneiden lisätarvikkeet; Tablet-tarvike
zh-TW: 電子器材 > 電子配件 > 電腦配件 > 手持裝置配件: 電子書閱讀器配件; PDA 配件; 平板電腦配件
fr: Appareil électronique > Accessoires électroniques > Accessoires pour ordinateurs > Accessoires pour appareils mobiles: Accessoires pour liseuses; Accessoires pour PDA; Accessoires pour tablette
ko: 전자기기 > 전자기기 부대용품 > 컴퓨터 부대용품 > 휴대용 기기 부대용품: 전자책 단말기 부대용품; PDA 부대용품; 태블릿 컴퓨터 액세서리
nb: Elektronikk > Elektronikktilbehør > Tilbehør til datamaskiner > Tilbehør for håndholdte enheter: Tilbehør for E-boklesere; PDA-tilbehør; Nettbrett-tilbehør
tr: Elektronik > Elektronik Alet Aksesuarları > Bilgisayar Aksesuarları > Elde Taşınabilir Cihaz Aksesuarları: E-Kitap Okuyucu Aksesuarları; PDA Aksesuarları; Tablet Bilgisayar Aksesuarları
ja: 電子機器 > 電気製品関連用品・PC周辺機器 > PC周辺機器 > 携帯端末・PDA周辺機器: 電子書籍リーダー周辺機器; PDA周辺機器; タブレットコンピューター用アクセサリー
vi: Thiết bị điện tử > Phụ kiện thiết bị điện tử > Phụ kiện máy tính > Phụ kiện thiết bị cầm tay: Phụ kiện thiết bị đọc sách ebook; Phụ kiện thiết bị kỹ thuật số hỗ trợ cá nhân; Phụ kiện máy tính bảng
th: อิเล็กทรอนิกส์ > อุปกรณ์อิเล็กทรอนิกส์ > อุปกรณ์คอมพิวเตอร์ > อุปกรณ์สำหรับเครื่องมือถือ: อุปกรณ์เครื่องอ่านอีบุ๊ก; อุปกรณ์ PDA; อุปกรณ์เสริมแท็บเล็ต
lt-LT: Elektronika > Elektronikos priedai > Kompiuterių priedai > Delninių įrenginių priedai: Elektroninių knygų skaitytuvų priedai; PDA priedai; Planšetinių kompiuterių priedai
pl: Elektronika > Akcesoria elektroniczne > Akcesoria komputerowe > Akcesoria do palmtopów: Akcesoria do czytników e-booków; Akcesoria do urządzeń PDA; Akcesoria do tabletów
es: Electrónica > Accesorios electrónicos > Accesorios informáticos > Accesorios para dispositivos portátiles: Accesorios para lectores de libros electrónicos; Accesorios para PDA; Accesorios para tabletas
el: Ηλεκτρονικά > Αξεσουάρ ηλεκτρονικών συσκευών > Αξεσουάρ υπολογιστών > Αξεσουάρ φορητών συσκευών: Αξεσουάρ συσκευών ανάγνωσης ηλεκτρονικών βιβλίων; Αξεσουάρ PDA; Αξεσουάρ tablet
hu: Elektronika > Elektronikai kiegészítők > Számítógép-kiegészítők > Kézieszköz-kiegészítők: E-könyv-olvasó-kiegészítők; PDA-kiegészítők; Táblagép-kiegészítők
nl: Elektronica > Accessoires voor elektronica > Computeraccessoires > Accessoires voor handheldapparaten: Accessoires voor e-boeklezers; PDA-accessoires; Tablet accessoires
sk-SK: Elektronika > Elektronické príslušenstvo > Počítačové príslušenstvo > Príslušenstvo pre ručné zariadenia: Príslušenstvo k čítačke elektronických kníh; Príslušenstvo pre vreckové počítače; Príslušenstvo tabletov
sl-SI: Elektronika > Elektronski dodatki > Računalniška oprema > Dodatki za ročne naprave: Dodatki za bralnike e-knjig; Dodatki za dlančnike; Dodatki za tablične računalnike
de: Elektronik > Elektronisches Zubehör > Computerzubehör > Zubehör für E-Book-Reader & Handheld-Computer: Zubehör für E-Book-Reader; PDA-Zubehör; Tablet-Computer-Zubehör
pt-PT: Eletrónica > Acessórios eletrónicos > Acessórios de computador > Acessórios de dispositivo portátil: Acessórios de leitor de E-Book; Acessórios de PDA; Acessórios para tablet
hr-HR: Elektronika > Pribor za elektroniku > Dodatna oprema za računala > Pribor za ručne uređaje: Pribor za e-čitače; Dodaci za PDA uređaje; Dodaci za tablet
bg-BG: Електроника > Аксесоари за електроника > Компютърни аксесоари > Аксесоари за преносими устройства: Аксесоари за електронни четци; Аксесоари за мобилни устройства; Аксесоари за таблет
cs: Elektronika > Elektronika – příslušenství > Počítače – příslušenství > Přenosná zařízení – příslušenství: Čtečky elektronických knih – příslušenství; PDA – příslušenství; Příslušenství pro tablety
ro-RO: Electronice > Accesorii electronice > Accesorii calculatoare > Accesorii pentru dispozitive portabile: Accesorii pentru cititoare de cărți electronice; Accesorii pentru PDA; Accesorii pentru tablete
ru: Электроника > Аксессуары для электроники > Компьютерные аксессуары > Аксессуары для портативных устройств: Аксессуары для электронных книг; Аксессуары для КПК; Аксессуары для планшетных компьютеров